臺灣橋頭地方法院刑事判決　
111年度審易字第375號
公  訴  人  臺灣橋頭地方檢察署檢察官
被      告  曹盛道

                    籍設高雄市○○區○○○路00號0○○○○○○○)
                    現住高雄市○○區○○○路00號0樓之0(000室)
上列被告因竊盜案件，經檢察官提起公訴（111年度偵字第4150
號），被告於準備程序中就被訴事實為有罪之陳述，經告知簡式
 審判程序之旨，並聽取被告及公訴人之意見後，本院裁定進行
簡 式審判程序，判決如下：
    主  文
曹盛道犯攜帶兇器竊盜罪，累犯，處有期徒刑柒月。 
扣案之剪線鉗壹支、電纜線外皮壹批，均沒收；未扣案之犯罪所
得新臺幣伍佰柒拾陸元沒收，於全部或一部不能沒收或不宜執行
沒收時，追徵其價額。
    事  實
一、曹盛道意圖為自己不法之所有，基於攜帶兇器竊盜之犯意，
    於民國111年3月12日3時許，騎乘車牌號碼000-000號普通重
    型機車，前往高雄市○○區○○路000號九曲國小校門旁停放後
    ，攜帶其所有客觀上足以威脅人之生命、身體、安全，可當
    兇器使用之剪線鉗1支，徒步進入校園內，以上開剪線鉗剪
    斷架設在九曲國小學務處前、由該校校長蕭速農負責管理之
    電纜線3條(50mm、約45公尺長）而竊取之，得手後騎乘上開
    機車離去，並剝除電纜線外皮取出其內銅線後，載往高雄市
    ○鎮區○○路000○0號之「鎮聯環保資源回收場」變賣，得款新
    臺幣（下同）576元。嗣因九曲國小校長蕭速農發現遭竊，
    委由教師謝宇恆報警處理，經警調閱九曲國小及附近道路監
    視器畫面，查知作案機車車主為曹盛道後，報請臺灣橋頭地
    方檢察署檢察官核發拘票，於同年月15日13時20分許，在曹
    盛道位在高雄市○○區○○○路00號5樓之1（508室）住處，將其
    拘提到案，經其提出作案用剪線鉗1支、行竊時所穿載之外
    套1件、安全帽1頂及得手後剝除之電纜線外皮1批，交由警
    方扣案，因而查悉上情。
二、案經九曲國小校長蕭速農委請教師謝宇恆訴由高雄市政府警
    察局仁武分局報告臺灣橋頭地方檢察署檢察官偵查起訴。
    理  由
一、被告曹盛道所犯非為死刑、無期徒刑、最輕本刑為3年以上
    有期徒刑之罪或高等法院管轄之第一審案件，而於準備程序
    進行中，被告就被訴事實為有罪之陳述，經法官告知簡式審
    判程序之旨，並聽取當事人之意見後，裁定進行簡式審判程
    序，是本案之證據調查，依刑事訴訟法第273條之2規定，不
    受同法第159條第1項、第161條之2、第161條之3、第163條
    之1及第164條至第170條規定之限制，合先敘明。
二、上揭犯罪事實，業據被告於警偵訊、本院準備程序及審理時
    均坦承不諱（見警卷第4至9頁；偵卷第11至12頁；院卷第90
    、94、96頁）， 核與證人即告訴代理人謝宇恆於警詢時之
    證述等情節相符（見警卷第11至13、15至16頁），並有高雄
    市政府警察局仁武分局扣押筆錄、扣押物品目錄表、扣押物
    品照片、現場照片、監視器畫面截圖、車輛詳細資料報表（
    見警卷第53、27至31、35、37至41、43至47、47至49、51頁
    ）附卷可稽，足認被告前開任意性之自白與事實相符，堪信
    為真實。綜上，本件事證明確，被告上揭犯行，堪予認定，
    應依法論科。
三、論罪科刑 
(一)按刑法第321條第1項第3款之攜帶兇器竊盜罪，係以行為人
    攜帶兇器竊盜為其加重條件，此所謂兇器，其種類並無限制
    ，凡客觀上足對人之生命、身體、安全構成威脅，具有危險
    性之兇器均屬之，且祇須行竊時攜帶此種具有危險性之兇器
    為已足，並不以攜帶之初有行兇之意圖為必要（最高法院79
    年台上字第5253號判決意旨可資參照）。查扣案被告用以行
    竊之剪線鉗1支，既可剪斷電纜線，自屬質地堅硬之物品，
    且為金屬材質並有握把可供施力，有前引扣押物品照片足憑
    （見警卷第35頁），若持以攻擊人體，顯足以造成傷害，堪
    認在客觀上足對人之生命、身體、安全構成威脅而具有危險
    性，參諸前揭判決意旨，自屬兇器無訛。
(二)核被告所為，係犯刑法第321條第1項第3款之攜帶兇器竊盜 
    罪。
(三)被告前於106年間因竊盜、違反保護令、恐嚇等案件，經臺
    灣高雄地方法院以107年度易字第392號判決判處有期徒刑3
    月、3月、4月，應執行有期徒刑8月確定，於108年11月30日
    縮刑期滿執行完畢等情，有前開判決書、臺灣高雄地方檢察
    署檢察官執行指揮書在卷可查（見院卷第43至57頁），被告
    受有期徒刑執行完畢後，5年內再犯本件有期徒刑以上之罪
    ，為累犯，參酌其前開構成累犯之犯行包括竊盜案件，經入
    監服執行完畢後相隔約2年4月再犯本件相同性質之罪，足見
    被告對刑罰反應力薄弱，未因前案刑罰之執行知所警惕，主
    觀惡性較重，又依其犯罪情節，尚無司法院釋字第775號解
    釋意旨所指之罪刑不相當之情形（最高法院108年度台上字
    第338、976、1111號判決意旨參照），爰依刑法第47條第1
    項之規定加重其刑。
(四)爰以行為人之責任為基礎，審酌被告尚值壯年，並非無謀生
    能力之人，竟不思以正當途徑賺取生活所需，僅為貪圖個人
    私利，任意竊取他人財物，欠缺尊重他人財產法益及守法觀
    念，影響社會安全秩序，造成九曲國小受有相當於1萬4,000
    元之損害，業據告訴代理人謝宇恆於警詢時陳明在卷，被告
    所為實不可取；復考量被告犯後雖始終坦承犯行，然迄未與
    九曲國小達成和解，亦未賠償九曲國小所受損害之犯後態度
    ，兼衡被告犯罪之動機、目的、手段、所竊得財物之價值，
    暨其自陳高職畢業之智識程度、從事水電工作、日薪1,800
    元、犯案期間因疫情工作斷斷續續不穩定、經濟狀況勉持、
    無人需其扶養等一切情狀 （見院卷第96頁），量處如主文
    所示之刑。
四、沒收
    按供犯罪所用、犯罪預備之物或犯罪所生之物，屬於犯罪行
    為人者，得沒收之；犯罪所得，屬於犯罪行為人者，沒收之
    ，於全部或一部不能沒收或不宜執行沒收時，追徵其價額；
    犯罪所得，包括違法行為所得、其變得之物或財產上利益及
    其孳息；宣告前二條之沒收或追徵，有過苛之虞、欠缺刑法
    上之重要性、犯罪所得價值低微，或為維持受宣告人生活條
    件之必要者，得不宣告或酌減之，刑法第38條第2項前段、
    第38條之1第1項前段、第3項、第4項、第38條之2第2項分別
    定有明文。經查：
(一)扣案之剪線鉗1支，係被告所有，持以犯本案加重竊盜犯行
    所使用之工具，業據被告供認在卷（見警卷第6頁），係供
    犯罪所用之物，應依刑法第38條第2項前段規定宣告沒收。
(二)扣案之電纜線外皮1批，係被告竊得電纜線後加以剝除之外
    皮，屬被告本案犯罪所得之物，亦經被告供述甚明（見警卷
    第6頁），既未實際合法發還九曲國小，爰依刑法第38條之1
    第1項前段規定宣告沒收。
(三)被告所竊得之電纜線其內銅線，業經出賣予鎮聯環保資源回
    收場業者得款576元等情，業據被告供認在卷（見警卷第7頁
    ），是被告所竊得之原物已經變賣與他人而未能扣案，則其
    變賣所得款項576元，應認屬被告之犯罪所得，既未扣案，
    亦未實際合法發還九曲國小，應依刑法第38條之1第1項前段
    、第3項、第4項規定宣告沒收，於全部或一部不能沒收時，
    追徵其價額。
(四)前開宣告多數沒收之情形，應依刑法第40條之2第1項規定併
    執行之。
(五)至扣案之外套1件、安全帽1頂，雖為被告所有於本案行竊時
    所穿戴之衣物，固據被告於警詢時供認在卷（見警卷第6頁
    ），然應為被告日常所穿戴，並非專供本案犯行所為特別穿
    戴之衣物，難認係被告供犯本案犯行所用之物，又縱使予以
    宣告沒收，亦顯欠缺刑法上之重要性，本諸刑法第38條之2
    第2項規定意旨認無沒收之必要。
據上論斷，應依刑事訴訟法第273條之1第1項、第299條第1項前 
段，判決如主文。 
本案經檢察官周韋志提起公訴，檢察官李門騫到庭執行職務。
中　　華　　民　　國　　111 　年　　6 　　月　　30　　日
                  刑事第四庭    法　官  馮君傑
以上正本證明與原本無異。
如不服本判決應於收受判決後 20 日內向本院提出上訴書狀，並
應敘述具體理由。其未敘述上訴理由者，應於上訴期間屆滿後20
 日內向本院補提理由書 (均須按他造當事人之人數附繕本)「切
勿逕送上級法院」。
中　　華　　民　　國　　111 　年　　6 　　月　　30　　日
                                書記官  謝怡貞
附錄本案論罪科刑法條：
中華民國刑法第321條
犯前條第1項、第2項之罪而有下列情形之一者，處6月以上5年以
下有期徒刑，得併科50萬元以下罰金：
一、侵入住宅或有人居住之建築物、船艦或隱匿其內而犯之。
二、毀越門窗、牆垣或其他安全設備而犯之。
三、攜帶兇器而犯之。
四、結夥三人以上而犯之。
五、乘火災、水災或其他災害之際而犯之。
六、在車站、港埠、航空站或其他供水、陸、空公眾運輸之舟、
    車、航空機內而犯之。
前項之未遂犯罰之。